【裁判字號】    99,訴,1278
【裁判日期】    990531
【裁判案由】    毒品危害防制條例
【裁判全文】
臺灣臺中地方法院刑事判決      99年度訴字第1278號
公  訴  人  臺灣臺中地方法院檢察署檢察官
被      告  乙○○
上列被告因違反毒品危害防制條例案件，經檢察官提起公訴（九
十九年度毒偵字第一００二號），本院依簡式審判程序判決如下
：
    主    文
乙○○施用第一級毒品，累犯，處有期徒刑捌月；又施用第二級
毒品，累犯，處有期徒刑肆月。應執行有期徒刑拾壹月。
    犯罪事實及理由
一、犯罪事實：
    乙○○前因施用毒品案件，經本院裁定送觀察、勒戒後，認
    無繼續施用毒品之傾向，於民國八十七年七月九日執行完畢
    釋放，並由臺灣臺中地方法院檢察署檢察官以八十七年度偵
    字第九九八二號為不起訴處分確定；又於前揭觀察、勒戒執
    行完畢釋放後五年內之八十八年間，因施用毒品案件，經裁
    定送觀察勒戒後，認有繼續施用毒品之傾向，由該署檢察官
    聲請送強制戒治並提起公訴，強制戒治部分，於八十八年十
    二月十七日停止戒治交付保護管束，於八十九年四月八日保
    護管束期滿視為執行完畢，所涉刑案部分，則經本院以八十
    八年度訴第一二三三號判決判處有期徒刑八月確定；再因施
    用毒品、竊盜案件，分別經本院以九十六年度訴字第四七二
    號判決判處有期徒刑一年確定、以九十六年度訴字第二六０
    二號判決判處有期徒刑一年四月確定，經臺灣苗栗地方法院
    以九十六年度易字第四二七號判決判處應執行有期徒刑五月
    、以九十六年度苗簡字第九一一號判決判處有期徒刑六月，
    前揭罪行經減刑並接續執行，於九十八年七月七日假釋付保
    護管束，於九十八年十一月六日觀護結束未經撤銷假釋視為
    徒刑執行完畢。詎仍不知悔改，復基於施用第一級毒品之犯
    意，於九十九年二月六日，在臺中縣后里鄉某處田地旁，以
    將海洛因摻水置於針筒內注射之方式，施用第一級毒品海洛
    因一次；另基於施用第二級毒品之犯意，於九十九年二月五
    日，亦於上揭地點，以將甲基安非他命置於錫箔紙上點火燃
    燒吸食煙氣之方式，施用第二級毒品甲基安非他命一次。嗣
    於九十九年二月七日二十時三十分許，為警採尿送驗結果，
    呈嗎啡、可待因、甲基安非他命、安非他命陽性反應。
二、本案證據：
(一)被告自白。
(二)尿液代號與真實姓名對照表一紙。
(三)銓昕科技股份有限公司濫用藥物尿液檢驗報告一紙。
(四)臺灣高等法院被告前案紀錄表、刑案資料查註紀錄表各一份
    。
三、按毒品危害防制條例於九十二年七月九日修正公布，自九十
    三年一月九日施行，其中第二十條、第二十三條將施用毒品
    之刑事處遇程序，區分為「初犯」及「五年內再犯」、「五
    年後再犯」。依其立法理由之說明：「初犯」，經觀察、勒
    戒或強制戒治後，應為不起訴處分或不付審理之裁定；經觀
    察、勒戒或強制戒治執行完畢釋放後，「五年內再犯」者，
    因其再犯率甚高，原實施之觀察、勒戒及強制戒治既已無法
    收其實效，爰依法追訴或裁定交付審理。至於經觀察、勒戒
    或強制戒治執行完畢釋放後，「五年後再犯」者，前所實施
    之觀察、勒戒或強制戒治已足以遮斷其施用毒品之毒癮，為
    期自新及協助其斷除毒癮，仍適用「初犯」規定，先經觀察
    、勒戒或強制戒治之程序。從而依修正後之規定，僅限於「
    初犯」及「五年後再犯」二種情形，始應先經觀察、勒戒或
    強制戒治程序。倘被告於五年內已再犯施用毒品，經依法追
    訴處罰，縱其第三次（或第三次以上）再度施用毒品之時間
    ，在初犯經觀察、勒戒或強制戒治執行完畢釋放五年以後，
    因與單純之「五年後再犯」之情形有別，已不合於「五年後
    再犯」之例外規定，且因已於「五年內再犯」，顯見其再犯
    率甚高，原實施觀察、勒戒或強制戒治，已無法收其實效，
    即應回歸原則性規定，由檢察官逕行起訴，依該條例第十條
    處罰（最高法院九十五年五月九日第七次刑事庭會議決定、
    九十五年度臺非字第一三四號裁判意旨參照）。查，被告前
    因施用毒品案件，經本院裁定送觀察、勒戒後，認無繼續施
    用毒品之傾向，於八十七年七月九日執行完畢釋放，並由臺
    灣臺中地方法院檢察署檢察官以八十七年度偵字第九九八二
    號為不起訴處分確定；又於前揭觀察、勒戒執行完畢釋放後
    五年內之八十八年間，因施用毒品案件，經裁定送觀察勒戒
    後，認有繼續施用毒品之傾向，由該署檢察官聲請送強制戒
    治並提起公訴，強制戒治部分，於八十八年十二月十七日停
    止戒治交付保護管束，於八十九年四月八日保護管束期滿視
    為執行完畢，所涉刑案部分，則經本院以八十八年度訴第一
    二三三號判決判處有期徒刑八月確定；再因施用毒品、竊盜
    案件，分別經本院以九十六年度訴字第四七二號判決判處有
    期徒刑一年確定、以九十六年度訴字第二六０二號判決判處
    有期徒刑一年四月確定，經臺灣苗栗地方法院以九十六年度
    易字第四二七號判決判處應執行有期徒刑五月、以九十六年
    度苗簡字第九一一號判決判處有期徒刑六月，前揭罪行經減
    刑並接續執行，於九十八年七月七日假釋付保護管束，於九
    十八年十一月六日觀護結束未經撤銷假釋視為徒刑執行完畢
    等情，有卷附臺灣高等法院被告前案紀錄表、刑案資料查註
    紀錄表可佐，足見被告在八十七年七月九日觀察、勒戒執行
    完畢後五年內，曾再犯施用毒品案件，並經法院判刑確定且
    執行完畢，是被告前次所為之觀察、勒戒治療程序，顯未能
    收到祛除毒癮之實效，參諸首揭說明，被告再犯本案施用毒
    品之犯行，應依法論科。
四、應依刑事訴訟法第二百七十三條之一第一項、第二百九十九
    條第一項前段、第三百十條之二、第四百五十四條第一項，
    毒品危害防制條例第十條第一項、第二項，刑法第十一條前
    段、第四十七條第一項、第五十一條第五款，判決如主文。
五、如不服本判決，應於判決送達後十日內，向本院提出上訴狀
    （須附繕本），上訴於臺灣高等法院臺中分院。
本案經檢察官甲○○到庭執行職務。
中    華    民    國    99    年    5     月    31    日
                  刑事第十庭  法  官  周莉菁
以上正本證明與原本無異。
如不服本判決應於收受送達後10日內向本院提出上訴書狀，並應
敘述具體理由；其未敘述上訴理由者，應於上訴期間屆滿後20日
內向本院補提理由書（均須按他造當事人之人數附繕本）「切勿
逕送上級法院」。
                              書記官  吳彩華
中    華    民    國    99    年    5     月    31    日
附錄本判決論罪科刑法條：
毒品危害防制條例第10條：
施用第一級毒品者，處六月以上五年以下有期徒刑。
施用第二級毒品者，處三年以下有期徒刑。

司法院資訊處製作；財團法人民間司法改革基金會備份。
